臺灣彰化地方法院刑事裁定
110年度聲字第1431號
聲明異議人
即  受刑人  顏君庭




上列聲明異議人即受刑人因違反毒品危害防制條例等案件，對於
臺灣彰化地方檢察署檢察官之執行指揮（109年度執更字第1438
號、110年度執更字第1009號），認為不當而聲明異議，本院裁
定如下：
    主  文
異議駁回。
    理  由
一、本件聲明異議意旨如附件「刑事聲明異議狀」所載。
二、按受刑人或其法定代理人或配偶以檢察官執行之指揮為不當
    者，得向諭知該裁判之法院聲明異議，刑事訴訟法第484條
    定有明文。此所稱「檢察官執行之指揮不當」，應指檢察官
    有積極執行指揮之違法及其執行方法有不當等情形而言。次
    按執行程序如已執行完畢，即無從撤銷或變更檢察官不當之
    執行，故聲明異議，應於刑之執行完畢前為之，乃當然之解
    釋；又前開規定，係為保障受刑罰或保安處分執行之人之利
    益而設之救濟程序。受刑人（含受處分人）或其他有異議權
    人對於檢察官執行之指揮聲明異議之時機，應以檢察官指揮
    執行之刑罰或保安處分正在執行中為前提，如檢察官指揮執
    行之刑罰或保安處分已經執行完畢，即無復以聲明異議程序
    予以救濟之實益可言，難認為異議為有理由（最高法院94年
    度台抗字第298號、99年度台抗字第212號裁定意旨參照）。
三、又刑事訴訟法第484條其所謂諭知該裁判之法院，係指對被
    告之有罪判決，於主文內宣示主刑、從刑之法院而言。而對
    於已判決確定之各罪定其應執行刑之裁定確定後，與確定判
    決有同等效力，是以受刑人如係對於因數罪併罰所定應執行
    刑裁定之指揮執行聲明異議，即應向該為定執行刑裁判之法
    院為之。倘聲明異議係向其他無管轄權之法院為之，其聲請
    為不合法，應由程序上駁回，無從為實體上之審查（最高法
    院79年度台聲字第19號判決、105年度台抗字第287號、109
    年度台抗字第797號裁定意旨參照）。
四、經查：　　
　㈠聲明異議人即受刑人甲○○（下稱受刑人）前因⒈違反毒品危害
    防制條例案件，經本院以106年度簡字第2636、2637號判處
    有期徒刑3月（2罪）確定；⒉營利姦淫猥褻案件，經本院以1
    06年度簡字第2561號判處有期徒刑2月確定；⒊違反藥事法案
    件，經本院以108年度訴字第5號判處有期徒刑8月（5罪）確
    定；⒋違反藥事法案件，經本院以108年度訴字第5號判處有
    期徒刑8月（4罪）確定；⒌違反毒品危害防制條例案件，經
    本院以108年度訴字第5號判處有期徒刑3月確定；⒍違反毒品
    危害防制條例案件，經本院以109年度簡字第683號判處有期
    徒刑5月確定；⒎違反毒品危害防制條例案件，經臺灣高等法
    院臺中分院以109年度上訴字第1077號判處有期徒刑7年9月
    （2罪）、7年4月、7年5月（3罪）確定。而受刑人所犯前揭
    ⒈至⒊案件，經本院以109年度聲字第1438號定應執行有期徒
    刑1年確定，嗣由臺灣彰化地方檢察署（下稱彰化地檢署）
    檢察官以109年執更丁字第1438號執行指揮書指揮執行，於
    民國109年7月2日執行完畢；至受刑人所犯前揭⒋至⒎案件，
    嗣經臺灣高等法院臺中分院以110年度聲字第1021號定應執
    行有期徒刑9年2月確定，復由臺灣彰化地方檢察署（下稱彰
    化地檢署）檢察官以110年執更丁字第1009號執行指揮書指
    揮接續執行等情，有前開裁定、執行指揮書、臺灣高等法院
    被告前案紀錄表在卷可稽。
　㈡受刑人係於110年11月4日具狀經由法務部矯正署臺中女子監
    獄而向本院提起本件聲明異議，此有刑事聲明異議狀上之收
    文章可查。而彰化地檢署檢察官以109年執更丁字第1438號
    執行指揮書所執行之有期徒刑部分，已於109年7月2日執行
    完畢，是以，受刑人提起本件聲明異議時，該部分執行程序
    業已執行完畢，參諸前揭說明，即無從撤銷或變更檢察官不
    當之執行，自無得以聲明異議程序予以救濟。從而，受刑人
    此部分所為之聲明異議，於法未合，應予駁回。
  ㈢受刑人另對彰化地檢署檢察官110年執更丁字第1009號執行指
    揮書聲明異議，而該執行指揮書據以執行之確定裁判為臺灣
    高等法院臺中分院110年度聲字第1021號之定應執行刑裁定
    ，揆諸上揭說明，本院既非諭知上開定應執行刑之確定裁判
    法院，依法自無管轄權，受刑人如認依據該裁定而核發執行
    指揮書之檢察官執行指揮為不當，自應向臺灣高等法院臺中
    分院聲明異議，受刑人向非諭知該裁判之本院聲明異議，於
    法尚有未合，應予駁回。至刑事訴訟法第304條雖規定「無
    管轄權之案件，應諭知管轄錯誤之判決，並同時諭知移送於
    管轄法院。」，然上開規定僅針對「判決」而設，對於「裁
    定」則無類似或準用之明文規定，本院自無從逕以管轄錯誤
    為由裁定移送臺灣高等法院臺中分院，併此敘明。
　㈣綜上所述，本件聲明異議一部無理由、一部不合法，應予駁
    回。
五、據上論斷，依刑事訴訟法第486條，裁定如主文。　　　　
中　　華　　民　　國　　111 　年　　1 　　月　　27　　日
                  刑事第八庭    法  官  陳彥志
以上正本證明與原本無異。
如不服本裁定，應於裁定送達後五日內向本院提出抗告狀(須附
繕本 )。
中　　華　　民　　國　　111 　年　　1 　　月　　27　　日
                                書記官  于淑真